臺灣高等法院刑事裁定
110年度抗字第395號
抗  告  人  
即  受刑人  王偉達




上列抗告人即受刑人因聲請定其應執行刑案件，不服臺灣新竹地
方法院中華民國110年2月4日裁定（110年度聲字第125號），提
起抗告，本院裁定如下：
    主  文
抗告駁回。                                             
    理  由
一、原裁定意旨略以：抗告人即受刑人王偉達（下稱抗告人）因
    犯如原裁定附表所示之罪，經法院先後判處如原裁定附表所
    示之刑，並分別確定在案。茲檢察官聲請定其應執行之刑，
    經臺灣新竹地方法院（下稱新竹地院）審核後，認聲請正當
    ，應予准許，爰裁定應執行有期徒刑7年等語。
二、抗告意旨略以：我國刑法兼具報應主義與預防主義之雙重目
    的，故量刑時應就行為人的總體衡量，妥為宣告，請法院給
    予抗告人一個自新的機會，予以一個合乎法律情感的評價云
    云。
三、按裁判確定前犯數罪者，併合處罰之；數罪併罰，有二裁判
    以上者，依刑法第51條之規定，定其應執行之刑，刑法第50
    條第1項前段、第53條分別定有明文。再按有二裁判以上，
    經定其執行刑後，又與其他裁判併合而更定其執行刑者，前
    定之執行刑當然失效，仍應以原來宣告之數個刑罰計算，而
    不以當時該數罪所定應執行刑為計算基準（最高法院57年度
    台抗字第198號裁定意旨參照）。另按法律上屬於自由裁量
    事項，尚非概無法律性之拘束，在法律上有其外部界限及內
    部界限，前者法律之具體規定，使法院得以具體選擇為適當
    裁判，此為自由裁量之外部界限，後者法院為自由裁量時，
    應考量法律之目的，法律秩序之理念所在，此為自由裁量之
    內部界限，法院為裁判時，二者均不得有所踰越；在數罪併
    罰而有二裁判以上，應定其應執行刑之案件，法院所為刑之
    酌定，固屬自由裁量事項，然對於法律之內、外部界限，仍
    均應受其拘束（最高法院92年度台非字第187號及94年度台
    非字第21號判決意旨參照）。
四、經查：
  ㈠抗告人所犯如原裁定附表所示之罪，有各刑事判決及本院被
    告前案紀錄表各乙份在卷可稽。
  ㈡又抗告人所犯如原裁定附表編號1至7所示12罪，固經臺灣高
    等法院臺中分院以109年聲字第2521號裁定定其應執行刑為
    有期徒刑6年6月，並經最高法院以109年度台抗字第1882號
    裁定駁回抗告確定，惟參照前揭最高法院57年度台抗字第19
    8號裁定意旨，抗告人既有如原裁定附表編號1至8所示共13
    罪應予併罰，自可更定該13罪之應執行刑，前定之應執行刑
    即當然失效。是本件定其應執行刑，不得踰越刑法第51條第
    5款所定法律之外部界限，即不得重於如原裁定附表編號1至
    8所示13罪刑之總和，亦應受內部界限之拘束，即不得重於
    如原裁定附表編號1至7所定應執行刑及如原裁定附表編號8
    所示宣告刑之總和。
  ㈢準此，檢察官聲請就抗告人所犯如原裁定附表編號1至8所示
    之罪定應執行之刑，經新竹地院審核後，裁定定其應執行刑
    為有期徒刑7年，核屬正當。
  ㈣抗告人雖以前詞提起抗告，惟參諸上揭說明，前開裁定所定
    應執行刑有期徒刑7年，既未踰越刑法第51條第5款所定法律
    之外部界限，即未重於如原裁定附表編號1至8所示罪刑總和
    （有期徒刑19年1月），亦合於內部界限之拘束，即未重於
    如原裁定附表編號1至7之定應執行刑及如原裁定附表編號8
    所示宣告刑之總和（有期徒刑7年7月），復於各刑之中最長
    期（有期徒刑3年4月）以上，可認已斟酌抗告人所犯案件類
    型及情節併予適度減少總刑期，無明顯喪失權衡或有違比例
    原則、公平正義原則之情，而屬法院裁量權之適法行使，自
    難認定該定應執行刑之裁定有何違法或不當之處。
　㈤綜上，抗告人逕執前詞請求另為裁定云云，為無理由，應予
    駁回。
據上論斷，應依刑事訴訟法第412條，裁定如主文。
中　　華　　民　　國　　110 　年　　3 　　月　　16　　日
                  刑事第四庭  審判長法　官  陳筱珮
                                    法　官  吳元曜
                                    法　官  羅郁婷
以上正本證明與原本無異。
如不服本裁定，應於收受送達後五日內向本院提出再抗告狀。
                                    書記官  蔡易霖
中　　華　　民　　國　　110 　年　　3 　　月　　17　　日